【裁判字號】    98,交易,728
【裁判日期】    990122
【裁判案由】    過失傷害
【裁判全文】
臺灣臺北地方法院刑事判決             98年度交易字第728號
公  訴  人  臺灣臺北地方法院檢察署檢察官
被      告  甲○○
上列被告因過失傷害案件，經檢察官聲請逕以簡易判決處刑（98
年度偵字第23900 號），本院認不宜逕以簡易判決處刑，改適用
通常程序審理，判決如下：
    主  文
甲○○因過失傷害人，處有期徒刑貳月，如易科罰金，以新台幣
壹仟元折算壹日。
    事  實
一、甲○○民國98年8月28日11時20分許，駕駛車號9892-QJ號自
    用小客車沿臺北市○○○○道路麥帥二橋由東往西方向下健
    康路匝道，行經臺北市○○區○○路325 巷口，適乙○○○
    同向騎腳踏車亦行經該處，詎甲○○本應注意駕駛人駕駛汽
    車，應遵守道路交通標誌之指示，且當時為天候晴、日間自
    然光線、柏油路面乾燥、無缺陷、無障礙物、視距良好等情
    ，並無不能注意之情事，詎甲○○竟疏未注意該匝道出口處
    設置有禁止右轉之標誌，竟貿然自該處路口右轉欲往北駛入
    健康路325 巷，其駕駛該自用小客車右後葉子板與乙○○○
    所騎之腳踏車發生擦撞，致乙○○○當場人、車倒地，因而
    受有右肩挫拉傷、左側胸鎖關節挫傷、兩膝挫擦傷、右小腿
    挫擦傷、腰部挫扭傷、下唇及下頷挫擦傷等傷害，嗣經追蹤
    診斷，併有右肩旋轉肌袖斷裂及右側腋神經叢損傷等傷害。
    甲○○於肇事後，在有偵查犯罪職權之公務員知悉其犯行前
    ，即當場向前來處理車禍事宜之警員承認其為肇事者，而自
    首並接受裁判。
二、案經被害人乙○○○訴由臺北市政府警察局松山分局報告臺
    灣臺北地方法院檢察署檢察官偵查後，聲請逕以簡易判決處
    刑，本院認不宜逕以簡易判決處刑，改適用通常程序審理。
    理  由
一、訊據被告甲○○固坦承其於前揭時、地，駕駛該自用小客車
    於因疏未注意該匝道出口處設置有禁止右轉之標誌，而仍駕
    駛該自用小客車右轉，並與告訴人乙○○○所騎之腳踏車發
    生擦撞，致告訴人當場人、車倒地，因而受有前揭傷害之事
    實，惟矢口否認有何過失傷害犯行，辯稱：伊無撞及告訴人
    所騎之腳踏車，係告訴人騎腳踏車自後撞及伊駕駛之自用小
    客車右後方等語。
二、經查：
  (一)被告於前揭時、地，駕駛該自用小客車因疏未注意該匝道下
    方設置有禁止右轉標誌，而仍駕駛該自用小客車右轉，並與
    告訴人乙○○○所騎之腳踏車發生擦撞，致告訴人當場人、
    車倒地，因而受有前揭傷害之事實，業據其於本院審理時坦
    承不諱，核與告訴人乙○○○於警詢、偵查中之指訴及本院
    審理時之證述情節相符，復有道路交通事故現場圖、交通事
    故談話紀錄表、補充資料表、道路交通事故調查報告表(一)、
    (二)、現場照片、道路交通事故初步分析研判表及國軍松山醫
    院附設民眾診療服務處診斷證明書等資料在卷可按，堪信屬
    實。足見被告確因過失行為，致生本件車禍之發生甚明，且
    告訴人因上述車禍，方受有如前所述之傷害，則上開傷害與
    被告之過失行為間，具有相當之因果關係，亦堪認定。
  (二)按駕駛人駕駛汽車，應遵守道路交通標誌之指示，道路交通
    安全規則第90條定有明文。被告雖辯稱係告訴人騎腳踏車自
    後撞及伊駕駛之自用小客車右後方等語。惟被告自承其駕駛
    該自用小客車因疏未注意該匝道出口處設置有禁止右轉標誌
    ，而仍駕駛該自用小客車右轉等情，堪認被告駕駛該自用小
    客車疏未注意該匝道出口處設置有禁止右轉之標誌，仍貿然
    自該處路口右轉，致生本件車禍事故，其確有有過失甚明。
    是被告前開所辯，不足採信。
  (三)綜上所述，本件事證明確，被告犯行洵堪認定，應依法論科
    。
三、核被告所為，係犯刑法第284條第1項前段之過失傷害罪。又
    被告於肇事後，在有偵查犯罪職權之公務員知悉前，即當場
    向前來處理車禍事宜之警員表明其為肇事者而自首並接受裁
    判，有臺北市政府警察局交通事故肇事人自首情形紀錄表1
    紙在卷可資佐憑，應依刑法第62條前段之規定減輕其刑。爰
    審酌被告未曾受有期徒刑以上刑之宣告，有臺灣高等法院被
    告前案紀錄表在卷可按，其素行尚佳，再參酌被告之過失情
    節、智識程度、告訴人所受之傷勢及被告尚未與告訴人達成
    和解等一切情狀，量處如主文所示之刑，並諭知易科罰金之
    折算標準。
據上論斷，應依刑事訴訟法第452條、第299條第1 項前段，刑法
第284條第1項前段、第62條前段、第41條第1 項前段，刑法施行
法第1條之1，判決如主文。
本案經檢察官郭昭吟到庭執行職務
中    華    民    國    99    年    1     月    22    日
                  交通法庭   法  官  彭慶文
上正本證明與原本無異。
如不服本判決應於收受送達後10日內向本院提出上訴書狀，並應
敘述具體理由；其未敘述上訴理由者，應於上訴期間屆滿後20日
內向本院補提理由書（均須按他造當事人之人數附繕本）「切勿
逕送上級法院」。告訴人或被害人如對於本判決不服者，應具備
理由請求檢察官上訴，其上訴期間之計算係以檢察官收受判決正
本之日期為準。
                             書記官  陳怡君
中    華    民    國    99    年    1     月    25    日
附錄法條：
中華民國刑法第284條
（過失傷害罪）
因過失傷害人者，處 6 月以下有期徒刑、拘役或 5 百元以下罰
金，致重傷者，處 1 年以下有期徒刑、拘役或 5 百元以下罰金
。
從事業務之人，因業務上之過失傷害人者，處1 年以下有期徒刑
、拘役或1千元以下罰金，致重傷者，處3年以下有期徒刑、拘役
或2千元以下罰金。

司法院資訊處製作；財團法人民間司法改革基金會備份。
